最　高　行　政　法　院　裁　定
　　　　　　　　　　　　　　　　　　 96年度裁字第01913號
上　訴　人　三順製衣股份有限公司
代　表　人　甲○○
被 上訴 人　財政部高雄關稅局
代　表　人　吳愛國
上列當事人間因虛報出口貨物事件，上訴人對於中華民國95年9
月29日高雄高等行政法院95年度簡字第262號判決，提起上訴，
本院裁定如下：
　　主  文
上訴駁回。
上訴審訴訟費用由上訴人負擔。
　　理  由
一、按對於適用簡易程序之裁判提起上訴或抗告，須經本院許可
    ，且該許可以訴訟事件所涉及之法律見解具有原則性者為限
    ，行政訴訟法第235條定有明文。所謂法律見解具有原則性
    ，係指該事件所涉及之法律問題意義重大，而有加以闡釋之
    必要情形而言；如對行政命令是否牴觸法律所為之判斷，或
    就同類事件高等行政法院所表示之見解相互牴觸，有由本院
    統一法律上意見或確認其意見之必要情形屬之。
二、本件上訴人委由強盛報關有限公司(下稱強盛公司)於民國94
    年8月12日向被上訴人所屬高雄機場分局報運出口MAIN MAT-
    ERIAL & ACCESSORIES FOR GARMENT及ACCESSORIES共2批(報
    單第BF/94/213/01907、01905號)原申報離岸價格新台幣(下
    同)1,878,626元及3,128,408元，電腦核定以C3方式通關。
    94年8月15日強盛公司以廠商取消訂單為由，檢具「出口貨
    物退關出倉申請書」申請退關。經被上訴人派員查驗結果，
    發現貨名、數量及重量均與原申報相符，惟報價偏高，乃予
    以取樣備核。嗣據上訴人於94年8月19日提出說明書，並檢
    附離岸價格分別為56,612元及93,786元之正確發票。因本件
    上訴人報運貨物出口，顯有虛報貨物價值情事，被上訴人依
    據海關緝私條例第37條第2項及94年3月21日台總局緝字第09
    410035901號令附表「報運貨物出口涉及虛報案件裁罰金額
    或倍數參考表」違章情形一之規定，分別處上訴人6,000元
    之罰鍰。上訴人不服，循序提起行政訴訟，經原審駁回其訴
    。上訴人仍不服，提起上訴，主張略謂：本件係因上訴人所
    屬新進人員疏忽，將新台幣誤認為美金因而錯報，此亦為被
    上訴人所不爭；而他案類似情形即虛報出口貨物規格案，均
    獲被上訴人復查決定將該等案件之原處分撤銷，則依行政程
    序法第6條所揭平等原則，本件應有相同處理，請將原判決
    廢棄改判等語。經核行政機關對於不同事件視情況為不同處
    理，與法律見解無關，本就不可任意比附援引，且上訴意旨
    亦自承因所屬承辦人員疏忽錯報，自難謂無過失，其違反行
    政法上之義務而受罰，適用法律並無任何疑義。且查其上訴
    狀並無一語指及本事件所涉及之法律問題意義重大而有加以
    闡釋之必要，自難謂本件訴訟事件所涉及之法律見解具有原
    則性，依首揭規定，本件上訴不應許可，應予駁回。
三、依行政訴訟法第249條第1項前段、第104條、民事訴訟法第
    95條、第78條，裁定如主文。
中　　華　　民　　國　　96　　年　　8　　 月　　17　　日
                  第五庭審判長法  官　林　茂　權
                              法  官  鄭　忠　仁
                              法  官  帥  嘉  寶
                              法  官　黃　本　仁
                              法  官　吳　東　都
以  上  正  本  證  明  與  原  本  無  異
中　　華　　民　　國　　96　　年　　8　　 月　　17　　日
　　　　　　　　　　　　　　　書記官　王　福　瀛
